Inventaris van kaarten en affiches behorend tot het archief van de Algemene Secretarie van de Nederlands-Indische Regering en de daarbij gedeponeerde archieven, 1942-1950
Nationaal Archief, Den Haag
Algemene Secretarie van de Nederlands-Indische Regering te Batavia - Kaarten en Affiches
Alg. Secretarie Ned.-Ind. Regering / Kaarten
archiefvorming: 1942-1950
oudste stuk - jongste stuk: 1922-1950
ASB
129 inventarisnummer(s)
Kaarten en affiches
Nationaal Archief
Algemene Secretarie van de Nederlands Indische Regering
Dit archief bevat kaartmateriaal uit de periode 1942-1950 en bestaat uit blauwdrukken, lichtdrukken, calques, gedrukt materiaal, schetsen en fotografische reproducties. Het merendeel van de kaarten heeft betrekking op Java, Madura, Sumatra, Pontianak en Palembang na afloop van de Tweede Wereldoorlog. De verzameling kaarten geeft een beeld van de dekolonisatiesrtrijd door middel van kaarten aangaande posities, linies, status-quo-lijnen, patrouillegebieden, evenals de kaarten met infrastructurele en operationele gegevens van de zogenoemde Politionele Acties. Op de kaarten zijn vaak aantekeningen in de marges aangebracht. Daarnaast zijn er kaarten met afstandswijzer, wegenkaarten, stadsplattegronden en kaarten van de Netherlands Forces Intelligence Service (NEFIS). Tevens bevat dit archief een verzameling Japanse kaarten en kaarten met Japanse aantekeningen, onder meer van Nederlands-Indië, Japan, Korea en Mantsjoerije, en een verzameling affiches van de Regeringsvoorlichtingsdienst te Batavia.
Archiefvorming
Geschiedenis van het archiefbeheer
De verwerving van het archief
Het archief is krachtens bepalingen van de Archiefwet overgebracht.
Aanwijzingen voor de gebruiker
Openbaarheidsbeperkingen
Volledig openbaar.
Materiële beperkingen
Het archief kent geen beperkingen voor het raadplegen van stukken als gevolg van slechte materiële staat.
Aanvraaginstructie
Openbare archiefstukken kunnen online worden aangevraagd en gereserveerd. U kunt dit ook via de terminals in de studiezaal van het Nationaal Archief doen. Om te kunnen reserveren dient u de volgende stappen te volgen:
Creëer een account of log in.
Selecteer in de archiefinventaris een archiefstuk.
Klik op ‘Reserveer’ en kies een tijdstip van inzage.
Verwant materiaal
Beschikbaarheid van kopieën
Inventarisnummers van dit archief zijn niet in kopievorm beschikbaar
Verwante archieven
Archief Algemene Secretarie van de Nederlands-Indische Regering en de daarbij gedeponeerde Archieven, toegang 2.10.14
Beschrijving van de series en archiefbestanddelen
- KAARTEN VAN DE NEDERLANDSE DELEGATIE IN DE ONDERHANDELINGEN MET DE REPUBLIK INDONESIA, 1947-1950., I.
  - GEDURENDE DE BESPREKINGEN ONDER AUSPICIEN VAN DE COMMISSIE VAN GOEDE DIENSTEN., A.
    - Kaarten betreffende de Status-Quo Lijnen., 1.
      - Kaart betreffende de status-quo lijnen op Java en Madura, ingetekend op de kaart Java; 1945, (1948); 4603.1-4603.3; Gedrukt 1 kaart in 3 bladen; schaal 1:500.000
        Hind 648
        - Blad 1, 4603.1
          kaart
        - Blad 2, 4603.2
        - Blad 3, 4603.3
      - Kaart betreffende de status-quo lijnen op Sumatra, ingetekend op de kaart Sumatra North & South, 1944, (1948); 4604.1-4604.2; Gedrukt 1 kaart in 2 bladen; schaal 1:1.000.000
        Hind 1084
        - Blad 1, 4604.1
        - Blad 2, 4604.2
    - Technische kaarten., 2.
      Zie tevens toegang 2.10.14 inv.nrs. 4442-4450.
      - Kaart van de spoorwegen op Java, z.j.; 4605; Gedrukt 1 blad; schaal 1:1.000.000
      - Spoorwegkaart van Java en Madura inzake de toestand van de spoorweglijnen op 1 april 1948, 4606; Lichtdruk 1 blad; schaal 1:2.000.000
      - Wegenkaart van Java en Madura, met aantekeningen betreffende wegen en bruggen op de scheidslijnen van republikeins en Nederlands bezet gebied en de benodigde reparatietijden, 1948 juni; 4607; Blauwdruk 1 blad; schaal 1:1.000.000
      - Wegenkaart van Sumatra, met aantekeningen betreffende wegen en bruggen op de scheidslijnen van republikeins en Nederlands bezet gebied en de benodigde reparatietijden, 1948 juni; 4608; Blauwdruk 1 blad; schaal 1:750.000
      - Kaart van de telefoon- en telegraafverbindingen in republikeins en Nederlands bezet gebied op Java, z.j. (1948 aug); 4609; Calque 1 blad; zonder schaal
      - Kaart van de telefoon- en telegraafverbindingen in republikeins en Nederlands bezet gebied op Sumatra, z.j. (1948 aug); 4610; Calque 1 blad; zonder schaal
      - Stukken houdende toelichtingen omtrent de wegen, telefoon- en telegraaflijnen aan weerszijden van de status-quo lijnen, 1948 juni-aug; 4611; 1 omslag
        Vormt met name een toelichting op de kaarten genoemd in de inv.nrs 4609-4610.
  - GEDURENDE DE BESPREKINGEN ONDER AUSPICIEN VAN DE UNITED NATIONS COMMISSION FOR INDONESIA., B.
    - Kaarten inzake de militaire terugtrekking., 1.
      - Djokjakarta en omgeving, gecompileerd uit 9 bladen van de Amerikaanse kaart van Java, 1943-1944; 4612; Gedrukt 1 blad; schaal 1:50.000
        Hind 1090
      - "Town plan of Jogjakarta, 1945; 4613; Gedrukt 1 blad; schaal 1:10.000
        Hind 1072
      - Kaart betreffende de gefaseerde terugtrekking van de Nederlandse troepen uit Djokjakarta, ingetekend op sheet 14 Jogjakarta van de kaart Java, Madura en Bali; 1944, (1949); 4614; Gedrukt 1 blad; schaal 1:250.000
      - Schetskaart betreffende de gefaseerde militaire terugtrekking uit Djokjakarta, met toelichting, z.j. (1949); 4615.1-4615.2; Fotografische reproduktie 1 blad; zonder schaal
        - Schetskaart, 4615.1
        - Toelichting, 4615.2
      - Kaart van de gefaseerde overdracht aan de Tentara Nasional Indonesia van onder Nederlandse militaire controle staande gebieden op Java, 1949 okt; 4616; Lichtdruk 1 blad; schaal 1:1.000.000
        Behoort bij het ontruimingsbevel van de Generale Staf dd. 6 oktober 1949 (document CS 26524 geheim), zie 2.10.14 inv.nr. 4572..
      - Kaarten betreffende de afbakening van de militaire patrouillegebieden in Zuid-Sumatra, met legenda, 1949 okt; 4617.1-4617.4; Calques 4 bladen; schaal 1:500.000 en zonder schaal
        Behoort als bijlage D, D1 en E bij de ingekomen brief van het Territoriaal tevens Troepencommando Zuid-Sumatra dd. 21 oktober 1949, zie 2.10.14 inv.nr. 4529.
        - Blad 1, 4617.1
        - Blad 2, 4617.2
        - Blad 3, 4617.3
        - Blad 4, 4617.4
      - Kaarten van de rayons op Java en Sumatra onder tijdelijk beheer van de Nederlandse troepen, zoals overeengekomen binnen de Sub-Committee for Military Affairs van de Contact Committee, 1950 feb; 4618.1-4618.2; Lichtdruk 2 bladen; schaal 1:2.500.000 en 1:5.000.000
        Zie 2.10.14 inv.nr. 4574.
        - Blad 1, 4618.1
        - Blad 2, 4618.2
- KAARTEN VAN HET INDISCHE DEPARTEMENT VAN BINNENLANDSE ZAKEN., II.
  - Kaart betreffende de administratieve indeling van de residentie Nieuw-Guinea, zoals gepubliceerd in het Bijblad bij het Staatsblad van Nederlands-Indië no. 15143, 1947; 5072; Ingetekende lichtdruk 1 blad; schaal 1:2.500.000
  - Kaart van de administratieve indeling van de residentie Bantam en het westelijk deel van de residentie Batavia, 1949; 5073; Calque 1 blad; schaal 1:250.000.
  - "Sumatra - Administrative Divisions", NEFIS-kaart op basis van de gegevens in de Regeeringsalmanak van 1942, z.d.; 5074; Lichtdruk 1 blad; zonder schaal
  - Kaarten betreffende de patrouillegebieden van het KNIL en de TNI op Sumatra, 1949; 5075-5077.2; 4 bladen
    - Betreffende de bovenlanden in de residentie Palembang; 1949, 5075; Ingetekende lichtdruk; schaal 1:750.000
    - Betreffende de frequentie en de omvang van patrouillering in de residentie Bangka en Billiton en op de vaste wal van de residentie Riouw; 1949, 5076; Calque; zonder schaal
    - Betreffende de toedeling van de patrouillegebieden aan de Oostkust van Sumatra; 1949, 5077.1-5077.2; Ingetekende lichtdruk 2 bladen; schaal 1:500.000
      Bijlage I en II behorend bij de brief van 2 september 1949 no. 3 van de Local Joint Committee te Medan. De betreffende brief in 2.10.14 inv.nr. 4978 ontbreekt.
      - Blad 1, 5077.1
      - Blad 2, 5077.2
  - Kaarten betreffende de standplaatsen van de Algemene Politie en/of bestuursposten op Sumatra, 1949 juli; 5078-5082.2; 6 bladen
    Zie tevens 2.10.14 inv.nr. 5068.
    - Betreffende de Lampongse Distrikten, 5078; Ingetekende blauwdruk; schaal 1:500.000
    - Betreffende de residentie Sumatra's Westkust, 5079; Ingetekende lichtdruk; schaal 1:1.000.000
    - Betreffende de residentie Tapanuli, 5080; Calque; schaal 1:600.000
    - Betreffende de residentie Djambi, 5081; Ingetekende lichtdruk; schaal 1:500.000
    - Betreffende de residentie Bengkulen, 5082.1-5082.2; Manuscript 2 bladen; schaal 1:750.000
      - Blad 1, 5082.1
      - Blad 2, 5082.2
- KAARTEN VAN HET KANTOOR VOOR JAPANSE ZAKEN., III.
  - Nederlands -Indië, a.
    - Topografische - en overzichtskaarten
      - Pontianak, sheet III-m van de kaart van Borneo uitgegeven door de American Map Service, 1944; 5346; Lichtdruk 1 blad; schaal 1:50.000
        Herdruk van een Nederlandse kaart gedateerd 1927.
      - Japanse kaart van Borneo, Java en de Kleine Sunda-eilanden, z.j; 5347; Gedrukt 1 blad; zonder schaal
        Blad 2 van de oorspronkelijk uit 3 bladen bestaande kaart van de Indische archipel. Schaal en jaar zijn vanwege het Japans schrift moeilijk te bepalen.
      - Japanse kaart van Java, Madura en de Kleine Sunda eilanden, met Timor als inzet, z.j.; 5348; Gedrukt 1 blad; schaal 1:300.000
        Bevat dorsale Japanse potloodaantekeningen.
      - Kaart van Bali uitgegeven door de Topografische Dienst te Batavia, 1935; 5349; Gedrukt 1 blad; schaal 1:200.000
        Bevat dorsale Japanse aantekeningen.
      - Schematische wegenkaart Medan-Padang, gediend hebbend als bijlage in de stadsgids van Palembang, z.j.; 5350; Gedrukt 1 blad; zonder schaal
      - Wegenkaart van Java uitgegeven door de Travellers Official Information Office Netherlands East-Indies te Batavia, met in dorso een kaart betreffende de post-, scheepvaart- en vliegverbindingen in de archipel, z.j.; 5351; Gedrukt 1 blad; zonder schaal
      - Overzichtskaart van de residentie Madura uitgegeven door de Topografische Inrichting te Batavia, met afstandswijzer, 1922; 5352; Gedrukt 1 blad; schaal 1:600.000
      - Semarang, fragmenten van topografische kaarten uitgegeven door de Topografische Dienst te Batavia, z.j.; 5353.1-5353.4; Gedrukt 4 bladen; schaal 1:250.000, 1:100.000, 1:50.000 en 1:25.000
        - Blad 1, 5353.1; schaal 1:250.000
        - Blad 2, 5353.2; schaal 1:100.000
        - Blad 3, 5353.3; schaal 1:50.000
        - Blad 4, 5353.4; schaal 1:25.000
    - Stadsplattegronden.
      - Plattegrond van de gemeente Palembang, met straatnamenindex, z.j.; 5354; Gedrukt 1 blad; schaal ca. 1:22.000
      - Plattegrond van de gemeente Padang, met straatnamenindex, z.j.; 5355; Gedrukt 1 blad; schaal 1:10.000
      - Plattegronden van Medan uitgegeven door de Gids van Indië, met straatnamenindex, 1939 en z.j.; 5356.1-5356.2; Gedrukt 2 bladen; schaal 1:10.000
        - Blad 1, 5356.1
        - Blad 2, 5356.2
      - Plattegronden van de gemeente Bandung uitgegeven door de stadsgemeente Bandung en de Dienst van de Stadsuitbreiding, met straatnamenindex, z.j.; 5357.1-5357.2; Gedrukt 2 bladen; schaal ca. 1:22.000 en zonder schaal
        - Blad 1, 5357.1
        - Blad 2, 5357.2
      - Plattegrond van Batavia uitgegeven door de Dienst van de Stadsontwikkeling en Volkshuisvesting, met straatnamenindex, 1937; 5358; Gedrukt blad; schaal 1:30.000
      - Plattegrond van Batavia uitgegeven door het Woningbureau Versluis N.V., met straatnamenindex, z.j.; 5359; Gedrukt 1 blad; zonder schaal
      - Plattegrond van Batavia, z.j.; 5360; Gedrukt 1 blad; schaal 1:20.000
        Nederlandse kaart, voor Japans gebruik aangepast door middel van Japanse legenda en straatnamenindex.
    - Kaarten uitgegeven door de Netherlands Forces Intelligence Service (NEFIS).
      - "Cheribon & Vicinity", NEFIS no. FY/5355, met als inzet "New airstrip sketched from memory", 1943; 5361; Lichtdruk 1 blad; schaal ca. 1:166.000
        Verwijzend naar: interrogation report no. 621, information up to sept. 1943.
      - "Waigeo Island", NEFIS no. FY/5349-1, 1944; 5362; Lichtdruk 1 blad; schaal ca. 1:237.500
        Verwijzend naar: report no. 624, information up to oct. 1944.
      - "Ketapang, West-Borneo", NEFIS no. FY/5352, 1944; 5363; Lichtdruk 1 blad; schaal 1:125.000
        Verwijzend naar: report nos. 661-669, information up to aug. 1944.
      - "Townplan of Ambarawa, Middle-Java", NEFIS FY/5353, 1944; 5364; Lichtdruk blad; schaal 1:110.000
        Verwijzend naar: report no. 744, information up to 1943.
      - "Cape Noejew and Vicinity", NEFIS FY/5349-2, 1944; 5365; Lichtdruk 1 blad; schaal ca. 1:110.000
        Verwijzend naar: report no. 624, information up to march 1944.
      - "Town plan of Loemadjang, East-Java", NEFIS 5347, 1944; 5366; Lichtdruk 1 blad; schaal ca. 1:8.000
        Verwijzend naar: report nos. 485, 487, 488, 491-497, 499, 503, 521, 523, 530, 537, 545, 549 en 550.
      - "Pontianak", NEFIS FY/5357, 1944; 5367; Lichtdruk 1 blad; schaal 1:5.000
      - "Location of the prisoners of war and internment camps in the Netherlands East Indies", NEFIS no. 2, 1944; 5368; Lichtdruk 1 blad; schaal 1:7.500.000
        Bijlage bij NEFIS compilation report oct. 1944. Zie 2.10.14 inv.nr. 2225.
  - Japan, b.
    De tekst op de kaarten is veelal gesteld in Japans schrift aan de hand waarvan schaal en jaar moeilijk zijn vast te stellen.
    - Schetskaart van Japan, z.j.; 5369; Calque 1 blad; zonder schaal
    - Kaart van Japan, met als inzet enkele Japanse steden en in dorso een wegenkaart, z.j.; 5370; Gedrukt 1 blad; zonder schaal
    - Kaart van Japan, met enkele kleine eilanden en thematische kaarten als inzet, z.j.; 5371; Gedrukt 1 blad; schaal 1:500.000
      In Japans schrift
    - "Map of Japan for sightseers", Japans schrift met summiere Engelse vertaling, z.j.; 5372; Gedrukt 1 blad; zonder schaal
    - "General map of Japan, Korea & Manchuria", z.j.; 5373; Gedrukt 1 blad; zonder schaal
  - Maleisië, Singapore en Brits-Borneo, c.
    - Plattegrond van Singapore, z.j.; 5374; Gedrukt 1 blad; schaal 1:25.000
    - Kaart van "Malaya & British Borneo", z.j.; 5375; Gedrukt 1 blad; schaal ca. 1:950.000
- AFFICHES VAN DE REGERINGS VOORLICHTINGS DIENST IN BATAVIA., IV.
  Zie tevens toegang 2.10.14 inv.nrs. 5588 en 5602.
  - Affiches uitgegeven door de Regerings Voorlichtings Dienst betreffende de federale opbouw van Indonesië. Groot formaat, Indonesische tekst, 1948-1949; 5589.1-5594
    - "Indonesia Serikat", prent uitbeeldende de nalatigheid van de Republiek bij de staatkundige opbouw ten opzichte van de negara's., 5589.1-5589.2; 2 bladen
      prent
      - Eerste exemplaar, 5589.1
      - Tweede exemplaar, 5589.2
    - "Menoedjoe kesempoernaän Indonesia", affiches met foto's over de federale besprekingen., 5590.1-5590.2; 2 bladen
      affiche
      - Blad 1, 5590.1
      - Blad 2, 5590.2
    - Serie affiches bevattende fotocomposities met tekst betreffende de deelstaten en de centrale regeringsorganen. Incompleet., 5591.1-5594; 15 bladen
      - Opbouw van de deelstaten (nr. 9), 5591.1
      - Djawa Barat (nr. 10), 5591.2
      - Soematera Selatan (nr. 11), 5591.3
      - Madoera (nr. 12), 5591.4
      - "Mereka mendjaga keamanan ra'jat", betreffende de taak van de federale politie bij de binnenlandse veiligheid (nr. 13), 5591.5
      - "Pemerintah Federaal Sementara telah dilantik", betreffende de instelling van de Voorlopige Federale Regering (nr. 14), 5592.1
      - Kalimantan Tenggara en Bandjar (nr. 15), 5592.2
      - Kalimantan Barat (nr. 16), 5592.3
      - Djawa Timoer (nr. 17), 5592.4
      - Indonesia Timoer (nr. 18), 5592.5
      - Riau, Bangka, Belitung (nr. 19), 5593.1
      - Soematera Timoer (nr. 20), 5593.2
      - "Indonesia tanah airku...jang kutjinta", (nr. 25), 5593.3
      - Negara Sumatera Selatan (nr. 26), 5593.4
      - "Pendjagaan keamanan dalam negeri", affiche betreffende de taak van de federale strijdkrachten en de politie bij de binnenlandse veiligheid., 5594
  - Affiches betreffende de staatkundige ontwikkelingen van Indonesië. Groot formaat, Indonesische tekst, z.d. (1949); 5595-5596
    - "Masa perdamaian tiba...masa pembangunan sampai", affiche met uitspraken van vooraanstaande politici over de Nederlands-Indonesische Unie, 5595; 1 blad
    - "Konferensi Medja Bundar", affiche betreffende de Ronde Tafel Conferentie, met foto's en tekst, 5596; 1 blad
  - "Ratu-ratu keradjaan kita", betreffende de positie van het vorstenhuis in het Koninkrijk en het regeringsjubileum. Indonesische tekst, z.d. (1948); 5597.1-5597.3; Groot formaat 3 bladen
    - Blad 1, 5597.1
    - Blad 2, 5597.2
    - Blad 3, 5597.3
  - Affiches met fotocomposities en tekst betreffende de wederopbouw van de scheepsbouw en de voedselvoorziening. Indonesische tekst, z.d.; 5598.1-5598.2; Groot formaat 2 bladen
    - Blad 1, 5598.1
    - Blad 2, 5598.2
  - Affiches bevattende fotocomposities en tekst betreffende de economische opbouw van Kalimantan Barat. Indonesische tekst, z.d.; 5599.1-5599.3; Groot formaat 3 bladen
    - Blad 1, 5599.1
    - Blad 2, 5599.2
    - Blad 3, 5599.3
  - Affiches verspreid gedurende de tweede politionele aktie in Midden- en Oost-Java ten behoeve van de volksvoorlichting; fotocomposities met Javaanse tekst, z.d. (1948-1949); 5600.1-5600.5; Groot formaat 5 bladen
    - Blad 1, 5600.1
    - Blad 2, 5600.2
    - Blad 3, 5600.3
    - Blad 4, 5600.4
    - Blad 5, 5600.5
  - "Turut sertalah", serie affiches bevattende foto's met tekst betreffende de politieke ontwikkelingen en de wederopbouw, verspreid in West-Java. Tekst in het Indonesisch en het Sundaas, z.d. (1948-1949); 5601.10-5601.9; Groot formaat 23 bladen
    - [No. 1], 5601.1A
    - [No. 1; 2e exemplaar], 5601.1B
    - [No. 3], 5601.3
    - [No. 4], 5601.4
    - [No. 5], 5601.5
    - [No. 6], 5601.6
    - No. 7, 5601.7
    - No. 8, 5601.8A
    - No. 8; 2e exemplaar, 5601.8B
    - No. 9, 5601.9
    - No. 10, 5601.10
    - No. 11, 5601.11
    - No. 12, 5601.12
    - No. 13, 5601.13
    - No. 14, 5601.14
    - No. 15, 5601.15
    - No. 16, 5601.16
    - No. 17, 5601.17
    - No. 18, 5601.18
    - No. 19, 5601.19
    - No. 20, 5601.20
    - No. 21, 5601.21
    - No. 22, 5601.22